【裁判字號】    97,易,4750
【裁判日期】    971230
【裁判案由】    恐嚇危害安全等
【裁判全文】
臺灣臺中地方法院刑事判決              97年度易字第4750號
公  訴  人  臺灣臺中地方法院檢察署檢察官
被      告  丙○○
            甲○○
            丁○○
上列被告等因恐嚇危害安全等案件，經檢察官提起公訴（97年度
偵字第9871號），本院判決如下：
    主    文
丙○○犯恐嚇危害安全罪，處拘役貳拾日，如易科罰金，以新臺
幣壹仟元折算壹日全罪。又共同犯公然侮辱罪，處拘役拾日，如
易科罰金，以新臺幣壹仟元折算壹日。應執行拘役貳拾伍日，如
易科罰金，以新臺幣壹仟元折算壹日。
甲○○共同犯公然侮辱罪，處拘役拾日，如易科罰金，以新臺幣
壹仟元折算壹日。
丁○○共同犯公然侮辱罪，處拘役拾日，如易科罰金，以新臺幣
壹仟元折算壹日。
    犯罪事實
一、丙○○與其母甲○○、其女友丁○○同住在臺中縣烏日鄉○○路○段126巷91弄19號，丙○○因認隔鄰住戶乙○○於其住
    處前擺放盆栽等物品，妨礙渠等家人及小孩之出入安全，遂
    於民國97年1月13日17時16分許，在臺中縣烏日鄉○○路○段
    126巷91弄21號乙○○住處前，先與乙○○發生口角爭執，
    復與其母甲○○分持木棒砸毀乙○○所有之腳踏車、大門、
    鐵窗、鞋櫃及盆栽等物品，致令不堪使用後（毀損部分，業
    經乙○○撤回告訴，另為不起訴處分），丙○○又在乙○○
    住處前叫囂，要求乙○○出面解決，並基於恐嚇危害安全之
    犯意，對躲在住處內之乙○○恫嚇稱：「我不會放過你們˙
    ˙˙，頂多去被關˙˙˙，要和你們輸贏˙˙˙，有本事去
    告訴˙˙˙（台語）」等語，以此加害生命、身體之事恐嚇
    乙○○，致生危害於乙○○及其家人之安全；其間，丙○○
    另與其母甲○○、其女友丁○○共同基於公然侮辱之犯意聯
    絡，在乙○○住處前屬於不特定人得以共見共聞之公開場所
    ，丙○○以「幹你娘（台語）」、「幹你娘臭雞巴（台語）
    」等不堪言語，甲○○以「幹（台語）」、「幹你娘（台語
    ）」等不堪言語，丁○○則以「臭雞巴（台語）」、「破麻
    （台語）」等不堪言語，公然共同辱罵乙○○。
二、案經乙○○訴由臺中縣警察局烏日分局報告臺灣臺中地方法
    院檢察署檢察官偵查起訴。
    理    由
一、訊據被告丙○○、甲○○、丁○○對於前揭時地，分別出言
    恐嚇危害告訴人乙○○安全及共同公然出言辱罵告訴人乙○○等情，業經坦認屬實，核與告訴人乙○○於警詢、偵查及
    本院中之指訴內容及證人即告訴人乙○○之夫邱金福、其女
    邱淯鈴於警詢及偵查中之證述情節均屬相符，並有告訴人乙○○提出之錄音光碟一片及承辦檢察官製作之勘驗筆錄一份
    、刑案現場測繪圖一份、案發現場照片九張在卷為憑，被告
    丙○○、甲○○、丁○○自白供述與現有事證相符，應堪置
    信。本件事證已臻明確，被告丙○○、甲○○、丁○○犯行
    ，均堪認定。
二、核被告丙○○所為，係犯刑法第三百零五條之恐嚇危害安全
    罪、刑法第三百零九條第一項之公然侮辱罪。核被告甲○○
    、丁○○所為，均係犯刑法第三百零九條第一項之公然侮辱
    罪。被告丙○○、甲○○、丁○○三人間就前開公然侮辱之
    犯行，顯有共同實行犯罪之犯意聯絡及行為分擔，為共同正
    犯。被告丙○○所犯前開恐嚇危害安全罪、公然侮辱罪二者
    間，其犯意個別，行為互殊，法益亦異，應予分論併罰。爰
    審酌被告丙○○、甲○○、丁○○三人因隔鄰住戶擺放個人
    盆栽等物品，影響渠等家人之出入安全，不思循和平正當之
    管道，以溝通處理，竟以恐嚇及三字經辱罵之方式，發洩不
    滿情緒，致使告訴人乙○○因而心生畏懼，致生危害於告訴
    人乙○○及其家人之安全，惟因被告丙○○事後就毀損告訴
    人乙○○財物之犯行部分已向告訴人乙○○致歉，獲得告訴
    人乙○○之諒解，撤回告訴，考量被告丙○○、甲○○、丁○○之行為，並非惡性重大，情緒衝動下所為失當之言詞，
    事後均已坦承犯行，知所警惕，表示悔悟之意，渠等犯後態
    度尚稱良好等一切情狀，分別量處如主文所示之刑，並就被
    告丙○○部分合併定其應執行之刑及就被告丙○○、甲○○
    、丁○○部分併予諭知易科罰金之折算標準，以示懲儆
據上論斷，應依刑事訴訟法第二百九十九條第一項前段，刑法第
二十八條、第三百零五條、第三百零九第一項、第四十一條第一
項前段、第五十一條第六款，刑法施行法第一條之一，判決如主
文。
中    華    民    國    97    年    12    月    30    日
                  刑事第五庭    法  官  巫淑芳
以上正本證明與原本無異。
如不服本判決應於收受判決後10日內向本院提出上訴書狀，並應
敘述具體理由；其未敘述上訴理由者，應於上訴期間屆滿後20日
內向本院補提理由書（均須按他造當事人之人數附繕本）「切勿
逕送上級法院」。
                                書記官  王麗麗
中    華    民    國    97    年    12    月    30    日
附錄論罪科刑法條：
中華民國刑法第305條：
以加害生命、身體、自由、名譽、財產之事，恐嚇他人致生危害
於安全者，處二年以下有期徒刑、拘役或三百元以下罰金。
中華民國刑法第309條：
公然侮辱人者，處拘役或三百元以下罰金。
以強暴犯前項之罪者，處一年以下有期徒刑、拘役或五百元以下
罰金。


司法院資訊處製作；財團法人民間司法改革基金會備份。
